# 固定资产内部交易如何抵销

提问人：lsx308 时间：2016-01-26 10:31:25
有一固定资产原来母公司是 117 万的帐面价值，现在 100 万卖给子公司， 母公司确认 17 万的营业外支出，子公司按 100 万提折旧，和原来按 117 提，有一点差额。 假设原母公司折旧是年11.7万，现在子公司是 10 万， 请问这1.7万的折旧差额要编制抵销分录么？谢谢！

回答人：chenyiwei
要考虑该项内部交易损失是否代表了标的资产确实发生减值，还是仅仅是不公允的内部交易定价所导致。如果是前者，则合并报表层面无需恢复到母公司原先的账面价值，该差额应作为资产减值损失在合并报表层面确认；如果是后者，则参考 3 楼网友给出的抵销分录。

提问人：跨度防护 时间：2017-07-19 18:19:07
请教陈版，如果母公司卖出前还可以提两年折旧，子公司购入后重新估计预计使用年限，为 5 年，那么这种情况要不要在合并层面对折旧进行调整？

回答人：chenyiwei
这应在合并层面作为会计估计变更处理，即在作为延续计算起点的原账面价值不变的前提下，相当于在合并报表层面运用该项会计估计变更，将变更时点合并层面的应计折旧总额在变更后的剩余折旧年限内折旧完毕。